---
title: "Tutorial_ML_pesquisa_saude"
author: "Hellen Geremias dos Santos"
date: "4 de maio de 2018"
output: html_document
---

# Pacotes
```{r}
library(caret)
library(psych)
library(corrplot)
library(e1071)
library(tidyverse)
library(reshape2)
library(plyr)
library(pROC)
library(ROCR)
library (epitools)
library(RcmdrMisc)
library(epiDisplay)
```

# Banco de dados
```{r}
inicial_data<-read.csv2("bancoSABE_tutorial.csv", header=T)
```

# Analise descritiva
```{r}
summary(inicial_data)
summary(dplyr::filter(inicial_data, morte_5anos=="1"))
summary(dplyr::filter(inicial_data, morte_5anos=="0"))

#idade
sd(inicial_data$idade[inicial_data$morte_5anos==1])
sd(inicial_data$idade[inicial_data$morte_5anos==0])

#IMC
sd(inicial_data$imc_novo[inicial_data$morte_5anos==1], na.rm = T)
sd(inicial_data$imc_novo[inicial_data$morte_5anos==0], na.rm=T)

#autopercepcao de saude
table(data$c01_rec,useNA = "always")
round((prop.table(table(data$c01_rec,useNA = "always")))*100,1)

table(data$c01_rec[data$morte_5anos=="1"],useNA = "always")
round((prop.table(table(data$c01_rec[data$morte_5anos=="1"],useNA = "always")))*100,1)

table(data$c01_rec[data$morte_5anos=="0"],useNA = "always")
round((prop.table(table(data$c01_rec[data$morte_5anos=="0"],useNA = "always")))*100,1)

#sexo
round((prop.table(table(inicial_data$sexo,useNA = "always")))*100,1)
round((prop.table(table(inicial_data$sexo[inicial_data$morte_5anos=="1"],useNA = "always")))*100,1)
round((prop.table(table(inicial_data$sexo[inicial_data$morte_5anos=="0"],useNA = "always")))*100,1)

#escolaridade
round((prop.table(table(inicial_data$a06anos_cat,useNA = "always")))*100,1)
round((prop.table(table(inicial_data$a06anos_cat[inicial_data$morte_5anos=="1"],useNA = "always")))*100,1)
round((prop.table(table(inicial_data$a06anos_cat[inicial_data$morte_5anos=="0"],useNA = "always")))*100,1)

#percepcao de renda
round((prop.table(table(inicial_data$h30,useNA = "always")))*100,1)
round((prop.table(table(inicial_data$h30[inicial_data$morte_5anos=="1"],useNA = "always")))*100,1)
round((prop.table(table(inicial_data$h30[inicial_data$morte_5anos=="0"],useNA = "always")))*100,1)

#vive sozinho
round((prop.table(table(inicial_data$a07,useNA = "always")))*100,1)
round((prop.table(table(inicial_data$a07[inicial_data$morte_5anos=="1"],useNA = "always")))*100,1)
round((prop.table(table(inicial_data$a07[inicial_data$morte_5anos=="0"],useNA = "always")))*100,1)

#tabagismo
round((prop.table(table(inicial_data$c24,useNA = "always")))*100,1)
round((prop.table(table(inicial_data$c24[inicial_data$morte_5anos=="1"],useNA = "always")))*100,1)
round((prop.table(table(inicial_data$c24[inicial_data$morte_5anos=="0"],useNA = "always")))*100,1)

#alcool
round((prop.table(table(inicial_data$c23_rec,useNA = "always")))*100,1)
round((prop.table(table(inicial_data$c23_rec[inicial_data$morte_5anos=="1"],useNA = "always")))*100,1)
round((prop.table(table(inicial_data$c23_rec[inicial_data$morte_5anos=="0"],useNA = "always")))*100,1)

#n refeicoes
round((prop.table(table(inicial_data$c22a,useNA = "always")))*100,1)
round((prop.table(table(inicial_data$c22a[inicial_data$morte_5anos=="1"],useNA = "always")))*100,1)
round((prop.table(table(inicial_data$c22a[inicial_data$morte_5anos=="0"],useNA = "always")))*100,1)

#HA
round((prop.table(table(inicial_data$c04_rec,useNA = "always")))*100,1)
round((prop.table(table(inicial_data$c04_rec[inicial_data$morte_5anos=="1"],useNA = "always")))*100,1)
round((prop.table(table(inicial_data$c04_rec[inicial_data$morte_5anos=="0"],useNA = "always")))*100,1)

#DM
round((prop.table(table(inicial_data$c05_rec,useNA = "always")))*100,1)
round((prop.table(table(inicial_data$c05_rec[inicial_data$morte_5anos=="1"],useNA = "always")))*100,1)
round((prop.table(table(inicial_data$c05_rec[inicial_data$morte_5anos=="0"],useNA = "always")))*100,1)

#cancer
round((prop.table(table(inicial_data$c06_rec,useNA = "always")))*100,1)
round((prop.table(table(inicial_data$c06_rec[inicial_data$morte_5anos=="1"],useNA = "always")))*100,1)
round((prop.table(table(inicial_data$c06_rec[inicial_data$morte_5anos=="0"],useNA = "always")))*100,1)

#doenca pulmonar
round((prop.table(table(inicial_data$c07_rec,useNA = "always")))*100,1)
round((prop.table(table(inicial_data$c07_rec[inicial_data$morte_5anos=="1"],useNA = "always")))*100,1)
round((prop.table(table(inicial_data$c07_rec[inicial_data$morte_5anos=="0"],useNA = "always")))*100,1)

#AVC
round((prop.table(table(inicial_data$c09_rec,useNA = "always")))*100,1)
round((prop.table(table(inicial_data$c09_rec[inicial_data$morte_5anos=="1"],useNA = "always")))*100,1)
round((prop.table(table(inicial_data$c09_rec[inicial_data$morte_5anos=="0"],useNA = "always")))*100,1)

#doenca cardiaca
round((prop.table(table(inicial_data$c08_rec,useNA = "always")))*100,1)
round((prop.table(table(inicial_data$c08_rec[inicial_data$morte_5anos=="1"],useNA = "always")))*100,1)
round((prop.table(table(inicial_data$c08_rec[inicial_data$morte_5anos=="0"],useNA = "always")))*100,1)

#problema psiquiatrico
round((prop.table(table(inicial_data$c20_rec,useNA = "always")))*100,1)
round((prop.table(table(inicial_data$c20_rec[inicial_data$morte_5anos=="1"],useNA = "always")))*100,1)
round((prop.table(table(inicial_data$c20_rec[inicial_data$morte_5anos=="0"],useNA = "always")))*100,1)

#queda
round((prop.table(table(inicial_data$c11_rec2,useNA = "always")))*100,1)
round((prop.table(table(inicial_data$c11_rec2[inicial_data$morte_5anos=="1"],useNA = "always")))*100,1)
round((prop.table(table(inicial_data$c11_rec2[inicial_data$morte_5anos=="0"],useNA = "always")))*100,1)

#mini mental
round((prop.table(table(inicial_data$minimental,useNA = "always")))*100,1)
round((prop.table(table(inicial_data$minimental[inicial_data$morte_5anos=="1"],useNA = "always")))*100,1)
round((prop.table(table(inicial_data$minimental[inicial_data$morte_5anos=="0"],useNA = "always")))*100,1)

##mobilidade
#d01b
round((prop.table(table(inicial_data$d01b,useNA = "always")))*100,1)
round((prop.table(table(inicial_data$d01b[inicial_data$morte_5anos=="1"],useNA = "always")))*100,1)
round((prop.table(table(inicial_data$d01b[inicial_data$morte_5anos=="0"],useNA = "always")))*100,1)

#d03
round((prop.table(table(inicial_data$d03,useNA = "always")))*100,1)
round((prop.table(table(inicial_data$d03[inicial_data$morte_5anos=="1"],useNA = "always")))*100,1)
round((prop.table(table(inicial_data$d03[inicial_data$morte_5anos=="0"],useNA = "always")))*100,1)

#d04
round((prop.table(table(inicial_data$d04,useNA = "always")))*100,1)
round((prop.table(table(inicial_data$d04[inicial_data$morte_5anos=="1"],useNA = "always")))*100,1)
round((prop.table(table(inicial_data$d04[inicial_data$morte_5anos=="0"],useNA = "always")))*100,1)

#d06
round((prop.table(table(inicial_data$d06,useNA = "always")))*100,1)
round((prop.table(table(inicial_data$d06[inicial_data$morte_5anos=="1"],useNA = "always")))*100,1)
round((prop.table(table(inicial_data$d06[inicial_data$morte_5anos=="0"],useNA = "always")))*100,1)

#d07
round((prop.table(table(inicial_data$d07,useNA = "always")))*100,1)
round((prop.table(table(inicial_data$d07[inicial_data$morte_5anos=="1"],useNA = "always")))*100,1)
round((prop.table(table(inicial_data$d07[inicial_data$morte_5anos=="0"],useNA = "always")))*100,1)

#d08
round((prop.table(table(inicial_data$d08,useNA = "always")))*100,1)
round((prop.table(table(inicial_data$d08[inicial_data$morte_5anos=="1"],useNA = "always")))*100,1)
round((prop.table(table(inicial_data$d08[inicial_data$morte_5anos=="0"],useNA = "always")))*100,1)

#d09
round((prop.table(table(inicial_data$d09,useNA = "always")))*100,1)
round((prop.table(table(inicial_data$d09[inicial_data$morte_5anos=="1"],useNA = "always")))*100,1)
round((prop.table(table(inicial_data$d09[inicial_data$morte_5anos=="0"],useNA = "always")))*100,1)

#d10
round((prop.table(table(inicial_data$d10,useNA = "always")))*100,1)
round((prop.table(table(inicial_data$d10[inicial_data$morte_5anos=="1"],useNA = "always")))*100,1)
round((prop.table(table(inicial_data$d10[inicial_data$morte_5anos=="0"],useNA = "always")))*100,1)

###Estado funcional
##Atividades basicas
#d13a
round((prop.table(table(inicial_data$d13a,useNA = "always")))*100,1)
round((prop.table(table(inicial_data$d13a[inicial_data$morte_5anos=="1"],useNA = "always")))*100,1)
round((prop.table(table(inicial_data$d13a[inicial_data$morte_5anos=="0"],useNA = "always")))*100,1)

#d14a
round((prop.table(table(inicial_data$d14a,useNA = "always")))*100,1)
round((prop.table(table(inicial_data$d14a[inicial_data$morte_5anos=="1"],useNA = "always")))*100,1)
round((prop.table(table(inicial_data$d14a[inicial_data$morte_5anos=="0"],useNA = "always")))*100,1)

#d15a
round((prop.table(table(inicial_data$d15a,useNA = "always")))*100,1)
round((prop.table(table(inicial_data$d15a[inicial_data$morte_5anos=="1"],useNA = "always")))*100,1)
round((prop.table(table(inicial_data$d15a[inicial_data$morte_5anos=="0"],useNA = "always")))*100,1)

#d16a
round((prop.table(table(inicial_data$d16a_rec,useNA = "always")))*100,1)
round((prop.table(table(inicial_data$d16a_rec[inicial_data$morte_5anos=="1"],useNA = "always")))*100,1)
round((prop.table(table(inicial_data$d16a_rec[inicial_data$morte_5anos=="0"],useNA = "always")))*100,1)

#d17a
round((prop.table(table(inicial_data$d17a_rec,useNA = "always")))*100,1)
round((prop.table(table(inicial_data$d17a_rec[inicial_data$morte_5anos=="1"],useNA = "always")))*100,1)
round((prop.table(table(inicial_data$d17a_rec[inicial_data$morte_5anos=="0"],useNA = "always")))*100,1)

#d18a
round((prop.table(table(inicial_data$d18a_rec,useNA = "always")))*100,1)
round((prop.table(table(inicial_data$d18a_rec[inicial_data$morte_5anos=="1"],useNA = "always")))*100,1)
round((prop.table(table(inicial_data$d18a_rec[inicial_data$morte_5anos=="0"],useNA = "always")))*100,1)

#d19a
round((prop.table(table(inicial_data$d19a_rec,useNA = "always")))*100,1)
round((prop.table(table(inicial_data$d19a_rec[inicial_data$morte_5anos=="1"],useNA = "always")))*100,1)
round((prop.table(table(inicial_data$d19a_rec[inicial_data$morte_5anos=="0"],useNA = "always")))*100,1)

#d25a
round((prop.table(table(inicial_data$d25a,useNA = "always")))*100,1)
round((prop.table(table(inicial_data$d25a[inicial_data$morte_5anos=="1"],useNA = "always")))*100,1)
round((prop.table(table(inicial_data$d25a[inicial_data$morte_5anos=="0"],useNA = "always")))*100,1)

#d23a
round((prop.table(table(inicial_data$d23a_rec,useNA = "always")))*100,1)
round((prop.table(table(inicial_data$d23a_rec[inicial_data$morte_5anos=="1"],useNA = "always")))*100,1)
round((prop.table(table(inicial_data$d23a_rec[inicial_data$morte_5anos=="0"],useNA = "always")))*100,1)

#d24a
round((prop.table(table(inicial_data$d24a_rec,useNA = "always")))*100,1)
round((prop.table(table(inicial_data$d24a_rec[inicial_data$morte_5anos=="1"],useNA = "always")))*100,1)
round((prop.table(table(inicial_data$d24a_rec[inicial_data$morte_5anos=="0"],useNA = "always")))*100,1)
```

# Treinamento

- Tecnica de reamostram para evitar sobreajuste
```{r, message=F,results='hide',warning=F, cache=T}
fiveStats<-function(...)c(twoClassSummary(...),defaultSummary(...))

set.seed(1)
ctrl <- trainControl(method = "repeatedcv",
                     number=10,
                     repeats = 10,
                     savePredictions=TRUE,
                     classProbs = TRUE,
                     summaryFunction = fiveStats,
                     verboseIter = TRUE)
```

- separacao treinamento-teste
```{r,message=F,results='hide',warning=F, cache=T}
#retirar missing de variaveis categoricas (exceto queda e escolaridade)
final_data<-data_red2[complete.cases(inicial_data[,5:ncol(inicial_data)]),]

#stratified random sampling
#first, split the training set off
set.seed(1)
split1<-createDataPartition(final_data$morte_5anos, p=.7)[[1]]
data_teste<-final_data[-split1,]
data_training<-final_data[split1,]
prop.table(table(data_teste$morte_5anos))
prop.table(table(data_training$morte_5anos))
```

- Organizacao dos bancos de dados de treinamento e teste
```{r}
#imputacao de dados - variavel quantitativa - IMC
mediana_IMC<-median(data_training$imc_novo,na.rm = T)

teste<-NULL
n=nrow(data_training)
i=1
for(i in 1:n){
  teste[i]<-is.na(data_training$imc_novo[i])
  ifelse (teste[i]==TRUE,data_training$imc_novo_imp[i]<-mediana_IMC,data_training$imc_novo_imp[i]<-data_training$imc_novo[i])
}

X_1 = select(data_training,-c(morte_5anos,imc_novo,idade,imc_novo_imp))
X_quanti<-select(data_training,c(idade,imc_novo_imp))
scale_var<-preProcess(X_quanti,method = c("center","scale"))
X_scale<-predict(scale_var,X_quanti)
X<-cbind(X_1,X_scale)

Y = select(data_training,morte_5anos)
trainData<-cbind(Y,X)
names(trainData)[1]<-"Y"

trainData$Y<-plyr::revalue(trainData$Y,c("0"="Nao","1"="Sim"))
trainData$Y<-relevel(trainData$Y,ref = "Sim")

#---------------------------------------------------------------------------------------------
#Organizacao banco_teste - Imputacao de dados - variavel quantitativa - IMC
mediana_IMC<-median(data_training$imc_novo,na.rm = T)

teste<-NULL
n=nrow(data_teste)
i=1
for(i in 1:n){
  teste[i]<-is.na(data_teste$imc_novo[i])
  ifelse (teste[i]==TRUE,data_teste$imc_novo_imp[i]<-mediana_IMC,data_teste$imc_novo_imp[i]<-data_teste$imc_novo[i])
}

X1_holdout = select(data_teste,-c(morte_5anos,imc_novo,idade,imc_novo_imp))
X_holdout_quanti<-select(data_teste,c(idade,imc_novo_imp))
X_holdout_scale<-predict(scale_var,X_holdout_quanti)
X_holdout<-cbind(X1_holdout,X_holdout_scale)

Y_holdout = select(data_teste,morte_5anos)

testData<-cbind(Y_holdout,X_holdout)
names(testData)[1]<-"Y_holdout"

testData$Y_holdout<-plyr::revalue(testData$Y_holdout,c("0"="Nao","1"="Sim"))
testData$Y_holdout<-relevel(testData$Y_holdout,ref = "Sim")  
```

- Otimização de hiperparametros
```{r}
#Regressao Logistica
set.seed(1)
reglog <- train(Y ~ ., data=trainData,
                method="glm",
                trControl=trainControl(method = "none",savePredictions=TRUE,
                     classProbs = TRUE,summaryFunction = fiveStats),
                family="binomial",
                metric="ROC")

Results_RL1<-reglog$results
Pred_RL1<-reglog$pred
  
predicao_probRL <- predict(reglog,select(testData,-Y_holdout),type="prob")
p_YesRL1 <- predicao_probRL[,"Sim"]

predicao_probRL_treino <- predict(reglog,select(trainData,-Y),type="prob")
p_YesRL1_treino <- predicao_probRL_treino[,"Sim"]

#-----------------------------------------------------------------
#Regressao Logistica Penalizada
glmnetGRID<-expand.grid(.alpha=c(0,0.5,1),
                        .lambda=c(0.003,0.03,0.05,0.1))
set.seed(1)
glmnetModel <- train(Y ~ ., data=trainData,
                    method="glmnet",
                    trControl=ctrl,
                    tuneGrid=glmnetGRID,
                    metric="ROC")

Results_GLMNET1<-glmnetModel$results
Pred_GLMNET1<-glmnetModel$pred

predicao_probGLMNET <- predict(glmnetModel,select(testData,-Y_holdout),type="prob")
p_YesGLMNET1 <- predicao_probGLMNET[,"Sim"]


#-----------------------------------------------------------------
#Redes Neurais
nnetGRID<-expand.grid(.size=c(1,2,3),
                      .decay=c(0.1,0.3,0.5,2))

set.seed(1)
nnetModel <- train(Y ~ ., data=trainData,
                   method="nnet",
                   trControl=ctrl,
                   tuneGrid = nnetGRID,
                   metric="ROC")

Results_NNET1<-nnetModel$results
Pred_NNET1<-nnetModel$pred

predicao_probNNET <- predict(nnetModel,select(testData,-Y_holdout),type="prob")
p_YesNNET1 <- predicao_probNNET[,"Sim"]

#-----------------------------------------------------------------
#Boosting
xgbGRID<-expand.grid(.nrounds=c(50,100,150,300),
                     .max_depth=c(1,2,3,4,5,6),
                     .eta=c(0.01,0.05,0.1,0.2,0.3),
                     .gamma=0,
                     .colsample_bytree=1,
                     .min_child_weight=1,
                     .subsample=1)

set.seed(1)
boostModel <- train(Y ~ ., data=trainData,
                    method="xgbTree",
                    tuneGrid=xgbGRID,
                    trControl=ctrl,
                    metric="ROC")

Results_BOOST1<-boostModel$results
Pred_BOOST1<-boostModel$pred

predicao_probBOOST <- predict(boostModel,select(testData,-Y_holdout),type="prob")
p_YesBOOST1 <- predicao_probBOOST[,"Sim"]

#-----------------------------------------------------------------
#Random Forest
rfgrid<-expand.grid(.mtry=c(2,4,5,6,7,8,9,10))

set.seed(1)
rfModel <- train(Y ~ ., data=trainData,
               method="rf",
               trControl=ctrl,
               tuneGrid=rfgrid,
               metric="ROC",
               importance=T)

Results_RF1<-rfModel$results
Pred_RF1<-rfModel$pred

predicao_probRF <- predict(rfModel,select(testData,-Y_holdout),type="prob")
p_YesRF1 <- predicao_probRF[,"Sim"]
```

- Importancia das variaveis
```{r}
varimp_RL<-varImp(reglog)
varimp_GLMNET<-varImp(glmnetModel)
varimp_NNET<-varImp(nnetModel)
varimp_BOOST<-varImp(boostModel)
varimp_RF<-varImp(rfModel)

varimp_RL
varimp_GLMNET
varimp_NNET
varimp_BOOST
varimp_RF
```

- Resultados do processo de reamostragem
```{r}
Results_RL1
Results_GLMNET1[order(Results_GLMNET1$ROC,decreasing = T),]
Results_NNET1[order(Results_NNET1$ROC,decreasing = T),]
Results_BOOST1[order(Results_BOOST1$ROC,decreasing = T),]
Results_RF1[order(Results_RF1$ROC,decreasing = T),]
```

# Teste: avaliacao de performance

- Figuras AUC ROC
```{r}
#Regressao logistica
rocCurveRL1 <- roc(response = testData$Y_holdout, 
                  predictor = p_YesRL1,
                  levels = rev(levels(testData$Y_holdout)))

AUC_rl1<-pROC::auc(rocCurveRL1)
AUC_rl1
IC_AUC_rl1<-pROC::ci.auc(rocCurveRL1)
IC_AUC_rl1
plot(rocCurveRL1)

rocCurveRL1_treino <- roc(response = trainData$Y, 
                  predictor = p_YesRL1_treino,
                  levels = rev(levels(trainData$Y)))

AUC_rl1_treino<-pROC::auc(rocCurveRL1_treino)
AUC_rl1_treino
IC_AUC_rl1_treino<-pROC::ci.auc(rocCurveRL1_treino)
IC_AUC_rl1_treino
plot(rocCurveRL1_treino)

pROC::ci.se(rocCurveRL1_treino)
#-----------------------------------------------------------------
#GLMNET
rocCurveGLMNET1 <- roc(response = testData$Y_holdout, 
                      predictor = p_YesGLMNET1, 
                      levels = rev(levels(testData$Y_holdout)))

AUC_glmnet1<-pROC::auc(rocCurveGLMNET1)
AUC_glmnet1
IC_AUC_glmnet1<-pROC::ci.auc(rocCurveGLMNET1)
IC_AUC_glmnet1
plot(rocCurveGLMNET1)

#-----------------------------------------------------------------
#Redes neurais
rocCurveNNET1 <- roc(response = testData$Y_holdout, 
                    predictor = p_YesNNET1, 
                    levels = rev(levels(testData$Y_holdout)))

AUC_nnet1<-pROC::auc(rocCurveNNET1)
AUC_nnet1
IC_AUC_nnet1<-pROC::ci.auc(rocCurveNNET1)
IC_AUC_nnet1
plot(rocCurveNNET1)

#-----------------------------------------------------------------
#Gradient boosted trees
rocCurveXGB1 <- roc(response = testData$Y_holdout, 
                   predictor = p_YesBOOST1, 
                   levels = rev(levels(testData$Y_holdout)))

AUC_xgb1<-pROC::auc(rocCurveXGB1)
AUC_xgb1
IC_AUC_xgb1<-pROC::ci.auc(rocCurveXGB1)
IC_AUC_xgb1
plot(rocCurveXGB1)

#-----------------------------------------------------------------
#Random forest
rocCurveRF1 <- roc(response = testData$Y_holdout, 
                  predictor = p_YesRF1, 
                  levels = rev(levels(testData$Y_holdout)))

AUC_rf1<-pROC::auc(rocCurveRF1)
AUC_rf1
IC_AUC_rf1<-pROC::ci.auc(rocCurveRF1)
IC_AUC_rf1
plot(rocCurveRF1)
```

- Tabela AUC e IC95%
```{r,message=F,warning=F, cache=T}
AUC1<-as.data.frame(rbind(AUC_rl1,AUC_glmnet1,AUC_nnet1,AUC_xgb1,AUC_rf1),row.names=F)
names(AUC1)[1]<-"AUC"

IC_AUC1<-as.data.frame(rbind(IC_AUC_rl1,IC_AUC_glmnet1,IC_AUC_nnet1,IC_AUC_xgb1,IC_AUC_rf1),row.names=F)

names(IC_AUC1)[1:3]<-c("int_INF","AUC","int_SUP")
IC_AUC1<-dplyr::select(IC_AUC1,-AUC)

Algorithm1<-c("RL","GLMNET","NNET","Boosting","RF")

performance1<-cbind(Algorithm1,AUC1,IC_AUC1)
performance1[order(performance1$AUC,decreasing = T),]
```

- Matriz de confusao
```{r}
#Predicao em dados de teste
classPredRL <- predict(reglog, newdata=select(testData,-Y_holdout))

#matriz de confusao p=0,5
confMatRL <- confusionMatrix( classPredRL,testData$Y_holdout)
confMatRL

#matriz de confusao p otimo
treshRL<-coords(rocCurveRL1, x="best",best.method = "closest.topleft")

newValueRL <- factor(ifelse(p_YesRL1 > treshRL[1], "Sim", "Nao"),
                     levels = levels(testData[,1]))

confusionMatrix(data = newValueRL, 
                reference = testData[,1], 
                positive = "Sim")

#--------------------------------------------------------------------------
#Predicao em dados de teste
classPredGLMNET <- predict(glmnetModel, newdata=select(testData,-Y_holdout))

#matriz de confusao p=0,5
confMatGLMNET <- confusionMatrix(classPredGLMNET,testData$Y_holdout)
confMatGLMNET

#matriz de confusao p otimo
treshGLMNET<-coords(rocCurveGLMNET1, x="best",best.method = "closest.topleft")

newValueGLMNET <- factor(ifelse(p_YesGLMNET1 > treshGLMNET[1], "Sim", "Nao"),
                         levels = levels(testData[,1]))

confusionMatrix(data = newValueGLMNET, 
                reference = testData[,1], 
                positive = "Sim")

#--------------------------------------------------------------------------
#Predicao em dados de teste
classPredNNET <- predict(nnetModel, newdata=select(testData,-Y_holdout))

#matriz de confusao p=0,5
confMatNNET <- confusionMatrix(classPredNNET,testData$Y_holdout)
confMatNNET

#matriz de confusao p otimo
treshNNET<-coords(rocCurveNNET1, x="best",best.method = "closest.topleft")

newValueNNET <- factor(ifelse(p_YesNNET1 > treshNNET[1], "Sim", "Nao"),
                       levels = levels(testData[,1]))

confusionMatrix(data = newValueNNET, 
                reference = testData[,1], 
                positive = "Sim")

#--------------------------------------------------------------------------
#Predicao em dados de teste
classPredXGB <- predict(boostModel, newdata=select(testData,-Y_holdout))

#matriz de confusao p=0,5
confMatXGB <- confusionMatrix(classPredXGB,testData$Y_holdout)
confMatXGB

#matriz de confusao p otimo
treshXGB<-coords(rocCurveXGB1, x="best",best.method = "closest.topleft")

newValueXGB <- factor(ifelse(p_YesBOOST1 > treshXGB[1], "Sim", "Nao"),
                      levels = levels(testData[,1]))

confusionMatrix(data = newValueXGB, 
                reference = testData[,1], 
                positive = "Sim")

#--------------------------------------------------------------------------
#Predicao em dados de teste
classPredRF <- predict(rfModel, newdata=select(testData,-Y_holdout))

#matriz de confusao p=0,5
confMatRF <- confusionMatrix(classPredRF,testData$Y_holdout)
confMatRF

#matriz de confusao p otimo
treshRF<-coords(rocCurveRF1, x="best",best.method = "closest.topleft")

newValueRF<-factor(ifelse(p_YesRF1 > treshRF[1], "Sim", "Nao"),
                   levels = levels(testData[,1]))

confusionMatrix(data = newValueRF, 
                reference = testData[,1], 
                positive = "Sim")
```

- % Risco predito mais alto/baixo
```{r}
#Regressao Logistica
df_RL<-as.data.frame(cbind(testData$Y_holdout,p_YesRL1))
table(df_RL$V1)

#10% maior risco
df_RL2<-df_RL[order(df_RL$p_YesRL1, decreasing = T),]
df_RL2_10<-df_RL2[1:round(.10*nrow(df_RL2),0),]
dim(df_RL2_10)
table(df_RL2_10$V1)

round(100*(table(df_RL2_10$V1)[1]/table(df_RL$V1)[1]),3)

#10% menor risco
df_RL3<-df_RL[order(df_RL$p_YesRL1),]
df_RL3_10<-df_RL3[1:round(.25*nrow(df_RL3),0),]
table(df_RL3_10$V1)

#-----------------------------------------------------------------
#Regressao Logistica Penalizada
df_GLMNET<-as.data.frame(cbind(testData$Y_holdout,p_YesGLMNET1))

#10% maior risco
df_GLMNET2<-df_GLMNET[order(df_GLMNET$p_YesGLMNET1, decreasing = T),]
df_GLMNET2_10<-df_GLMNET2[1:round(.10*nrow(df_RL),0),]
round(100*(table(df_GLMNET2_10$V1)[1]/table(df_GLMNET$V1)[1]),3)

#10% menor risco
df_GLMNET3<-df_GLMNET[order(df_GLMNET$p_YesGLMNET1),]
df_GLMNET3_10<-df_GLMNET3[1:round(.10*nrow(df_RL),0),]
table(df_GLMNET3_10$V1)

#-----------------------------------------------------------------
#Redes Neurais
df_NNET<-as.data.frame(cbind(testData$Y_holdout,p_YesNNET1))

#10% maior risco
df_NNET2<-df_NNET[order(df_NNET$p_YesNNET1, decreasing = T),]
df_NNET2_10<-df_NNET2[1:round(.10*nrow(df_RL),0),]
round(100*(table(df_NNET2_10$V1)[1]/table(df_NNET$V1)[1]),3)

#10% menor risco
df_NNET3<-df_NNET[order(df_NNET$p_YesNNET1),]
df_NNET3_10<-df_NNET3[1:round(.10*nrow(df_RL),0),]
table(df_NNET3_10$V1)

#-----------------------------------------------------------------
#Boosting
df_BOOST<-as.data.frame(cbind(testData$Y_holdout,p_YesBOOST1))

#10% maior risco
df_BOOST2<-df_BOOST[order(df_BOOST$p_YesBOOST1, decreasing = T),]
df_BOOST2_10<-df_BOOST2[1:round(.10*nrow(df_RL),0),]
round(100*(table(df_BOOST2_10$V1)[1]/table(df_BOOST$V1)[1]),3)

#10% menor risco
df_BOOST3<-df_BOOST[order(df_BOOST$p_YesBOOST1),]
df_BOOST3_10<-df_BOOST3[1:round(.10*nrow(df_RL),0),]
round(100*(table(df_BOOST3_10$V1)[1]/table(df_BOOST$V1)[1]),3)

#-----------------------------------------------------------------
#Random Forest
df_RF<-as.data.frame(cbind(testData$Y_holdout,p_YesRF1))

#d10% maior risco
df_RF2<-df_RF[order(df_RF$p_YesRF1, decreasing = T),]
df_RF2_10<-df_RF2[1:round(.10*nrow(df_RL),0),]
round(100*(table(df_RF2_10$V1)[1]/table(df_RF$V1)[1]),3)

#10% menor risco
df_RF3<-df_RF[order(df_RF$p_YesRF1),]
df_RF3_10<-df_RF3[1:round(.10*nrow(df_RL),0),]
round(100*(table(df_RF3_10$V1)[1]/table(df_RF$V1)[1]),3)
```

- Curvas de calibracao
```{r}
trellis.par.set(caretTheme())
lift_results1<-data.frame(testData$Y_holdout,p_YesRL1,p_YesGLMNET1,
                          p_YesNNET1,p_YesBOOST1,p_YesRF1)
testData$Y_holdout
head(lift_results1)
names(lift_results1)[1]<-"Class"

#--------------------------------------------------------------------------
cal_obj <- calibration(Class ~ p_YesGLMNET1 + p_YesRL1 + p_YesNNET1,
                       data = lift_results1,
                       cuts = 10)

#--------------------------------------------------------------------------
#apenas os TOP 3
dt_g<-as.data.frame(cal_obj$data)
dt_g$calibModelVar<-revalue(dt_g$calibModelVar,c("p_YesGLMNET1"="Regressão Logística Penalizada",
                                                 "p_YesRL1"="Regressão Logística",
                                                 "p_YesNNET1"="Rede Neural"))

custom_col <- c("#636363","#000000","#B3B3B3")

ggplot(dt_g,aes(x=midpoint,y=Percent, fill=calibModelVar,
                color = calibModelVar, linetype = calibModelVar)) +
  geom_abline(intercept = 0, slope = 1, color = "gray", size = 0.5) +
  geom_line(size = 0.5) +
  scale_color_manual(values = custom_col) +
  geom_point(size=0.9, color="#636363") +
  theme_classic() +
  theme(legend.position="top")+
  xlab("probabilidade estimada") +
  ylab("porcentagem de eventos observados") +
  scale_x_continuous(limits=c(0,100), breaks = seq(0, 100, 10)) +
  scale_y_continuous(limits=c(0,100), breaks = seq(0, 100, 10))
 
```

- Distribuicao das probabilidades preditas segundo a variavel resposta
```{r}
binsize <- diff(range(df_RL3$p_YesRL1))/20

ggplot(df_RL3, aes(x=p_YesRL1, fill=V1)) +
       stat_bin(aes(y = ..density..),
       binwidth = binsize, position="identity", alpha=0.4) +
       labs(fill="Óbito") +
       scale_fill_manual(values=c("#636363","#A8A8A8"),labels=c("Sim","Nao")) +
       theme_classic() +
       ylab("densidade") +
       xlab ("probabilidade estimada")+
       scale_x_continuous(limits=c(0,1),breaks = seq(0, 1, 0.10)) +
       scale_y_continuous(limits=c(0,10))

#--------------------------------------------------------------------------
binsize <- diff(range(df_GLMNET3$p_YesGLMNET1))/20

ggplot(df_GLMNET3, aes(x=p_YesGLMNET1, fill=V1)) +
       stat_bin(aes(y = ..density..),
       binwidth = binsize, position="identity", alpha=0.4) +
       labs(fill="Óbito") +
       scale_fill_manual(values=c("#636363","#A8A8A8"),labels=c("Sim","Nao")) +
       theme_classic() +
       ylab("densidade") +
       xlab ("probabilidade estimada")+
       scale_x_continuous(limits=c(0,1),breaks = seq(0, 1, 0.10)) +
       scale_y_continuous(limits=c(0,10))

#--------------------------------------------------------------------------
binsize <- diff(range(df_NNET3$p_YesNNET1))/20

ggplot(df_NNET3, aes(x=p_YesNNET1, fill=V1)) +
       stat_bin(aes(y = ..density..),
       binwidth = binsize, position="identity", alpha=0.4) +
       labs(fill="Óbito") +
       scale_fill_manual(values=c("#636363","#A8A8A8"),labels=c("Sim","Nao")) +
       theme_classic() +
       ylab("densidade") +
       xlab ("probabilidade estimada")+
       scale_x_continuous(limits=c(0,1),breaks = seq(0, 1, 0.10)) +
       scale_y_continuous(limits=c(0,10))

#--------------------------------------------------------------------------
numSummary(df_RL3$p_YesRL1, groups=df_RL3$V1,
statistics=c("mean", "sd", "IQR", "quantiles"),
quantiles=c(0,.25,.5,.75,1))

numSummary(df_GLMNET3$p_YesGLMNET1, groups=df_GLMNET3$V1,
statistics=c("mean", "sd", "IQR", "quantiles"),
quantiles=c(0,.25,.5,.75,1))

numSummary(df_NNET3$p_YesNNET1, groups=df_NNET3$V1,
statistics=c("mean", "sd", "IQR", "quantiles"),
quantiles=c(0,.25,.5,.75,1))
```
